



EXPERIENCIA LABORAL

Periodo: 2022- Presente

Freelance Full Stack Developer

Trabajo independiente desarrollando aplicaciones web a medida para diversos clientes, aplicando buenas prácticas y optimización de rendimiento.

Periodo: 2020 - 2022

Desarrollador Ecommerce

Trabajé en la creación y gestión de productos de mecatrónica y robótica para la tienda online de Bigtronica, utilizando Prestashop y WordPress. Implementé soluciones personalizadas para ecommerce y mejoré la experiencia de usuario.



EDUCATION

Presente Tecnologia Desarrollo Software

Universidad Pascual Bravo

• 2018-2022 Ingenieria Mecatronica

Instituto Tecnológico Medellín

REFERENCIAS

Luz Adriana Castaño

Maxpapas Siderenses / CEO



+57 314 7574701

Sebastian

Bigtronica SAAS / CEO



+57 350 8600122

SOBRE MI

Creatividad, tecnología y pasión por aprender

¡Hola! Soy Milo, tengo 25 años. Soy desarrollador full-stack, apasionado por la robótica y la música. Me motiva crear soluciones innovadoras, compartir conocimientos y conectar con personas. **Orgullosamente pentecostal**